# 有限责任公司注册资本未缴清前，是否可以增资？

提问人：宁 yuning 时间：2012-06-18 12:46:07
有限责任公司注册资本未缴清前，是否可以增资？ 如果可以，若要增资 100 万，是否首次也按20%缴纳出资额？ （有查过一些回答说：股份有限公司在未缴足时，不可增资，有限责任公司没有这方面的限制。）

回答人：chenyiwei
从《公司法》的规定看，法律对于公司前次注册登记的注册资本缴足之前增加注册资本，是没有禁止性规定的，但在实务中较为少见。建议咨询律师和当地主管工商登记机关的意见，以确定其可行性和是否存在法律障碍。并且，要注意确保无论是原有的注册资本还是后续新增的注册资本，其缴纳的时间都要符合公司法对各自出资时限的规定。